臺灣嘉義地方法院刑事判決　　　　　　　　　　　　　九十一年度訴字第一○八號
　　公　訴　人　臺灣嘉義地方法院檢察署檢察官
　　被　　　告　甲○○
右列被告因偽造文書案件，經檢察官提起公訴（九十一年度偵字第六九七號），本院
判決如左：
    主  文
甲○○行使偽造私文書，足以生損害於公眾及他人，累犯，處有期徒刑陸月，如易科
罰金，以佰元折算壹日。
嘉義市警察局嘉市警交字第Ｌ00000000號舉發違反道路交通管理事件通知單
及編號為○一五六一一Ｄ號酒測結果單上偽造之「乙○○」署押，均沒收。
    事  實
一、甲○○於民國（下同）八十五年間因強盜罪，經最高法院以八十五年台上字第五
    八六三號判處有期徒刑三年三月確定，於八十九年三月十三日交付保護管束期滿
    ，以已執行論。仍不知悔改，於九十年三月二日上午八時六分許，駕駛車牌號碼
    ＴＫＱ─九八七號輕型機車，行經嘉義市○○路與忠孝路口，因違規無照駕駛及
    酒後駕車，遭交通警察攔下盤查，詎為脫免被開告發單處罰，竟冒用渠友人乙○
    ○名義，接續在嘉義市警察局嘉市警交字第Ｌ00000000號舉發違反道路
    交通管理事件通知單之被通知人收執聯中簽名，及在編號為○一五六一一Ｄ號之
    酒測結果單，偽造「乙○○」簽名、指印各一枚，以示乙○○業已收受該告發通
    知單及接受酒測無誤，再交還交通警員黃煌收執，足生損害於乙○○之名譽與
    交通管理機關對交通管理之正確性，嗣因乙○○收到罰單後提出告訴，始知上情
    。
二、案經嘉義市警察局第一分局報告臺灣嘉義地方法院檢察署檢察官偵查起訴。
    理  由
一、訊據被告甲○○對於右揭犯罪事實坦承不諱，核與被害人乙○○指訴情節相符，
    並有上開酒測結果單及舉發違反道路交通管理事件通知單之被通知人收執聯影本
    乙紙在卷可證，核與被告自白情節相符，本件罪證明確，被告犯行堪以認定。
二、核被告所為，係犯刑法第二百十六條、第二百十條行使偽造私文書罪。被告在前
    開通知單移送聯收受通知聯者簽章欄內及酒測結果單上偽造「乙○○」署押，即
    係表示收到該通知單通知聯及接受酒測之意思，其復以行使之意思交回警員處理
，顯然於該文書內容有所主張。被告偽造署押係偽造私文書之階段行為，偽造後
    復持以行使，其偽造私文書之低度行為經行使偽造私文書之高度行為所吸收，均
    不另論罪。被告雖先後於酒測結果單上，及在警員所填寫之舉發違反道路交通管
    理事件通知單移送聯收受通知聯者簽章欄內偽造「乙○○」署押，偽造私文書並
    加以行使，其於同一時間，同一地點之先後各舉動，在時間及空間上均具有密切
    之關連性，且係侵害同一法益，無非係欲達同一逃避交通罰責目的之接續動作，
    在主觀上顯係基於一貫之犯意，核屬接續犯之性質。又查被告曾因強盜罪，經最
    高法院以八十五年台上字第五八六三號判處有期徒刑三年三月確定，於八十九年
    三月十三日交付保護管束期滿，以已執行論，有臺灣嘉義地方法院檢察署刑案資
    料查註紀錄表及臺灣高等法院被告全國前案紀錄表在卷可稽，應依累犯規定加重
    其刑。爰審酌被告之犯罪動機、目的為逃避交通罰責、與被害人乙○○平日之關
    係，犯罪之手段、造成乙○○名譽之損害，並影響警察機關對於交通稽查之正確
    性及犯罪後坦承一切、應已知悔悟等一切情狀，處如主文所示之刑，並諭知易科
    罰金之折算標準。至公訴人以被告前科累累，求刑有期徒刑七月，經本院審酌被
    告之上開犯罪情狀，認公訴人之求刑稍嫌過高，附此敘明。
三、又嘉義市警察局嘉市警交字第Ｌ00000000號舉發違反道路交通管理事件
    通知單及編號為○一五六一一Ｄ號酒測結果單上偽造之「乙○○」署押，均應依
    刑法第二百十九條規定，沒收之。
據上論斷，應依刑事訴訟法第二百九十九條第一項前段，刑法第二百十六條、第二百
十條、第二百十九條、第四十七條、第四十一條第一項前段，罰金罰鍰提高標準條例
第二條，判決如主文。
本案經檢察官李文和到庭執行職務。
中      華      民      國    九十一    年      十      月    二十三  日
                                臺灣嘉義地方法院刑事第三庭
                                    審判長法  官  沈 福 財
                                          法  官  張 育 彰
                                          法  官  林 福 來
右正本證明與原本無異。
如不服本判決，應於判決送達後十日內，向本院提出上訴狀。
                                          書記官  尹 玉 琪
中      華      民      國    九十一    年      十      月     二十三 日
附錄論罪法條：
刑法第二百一十六條
行使第二百十條至第二百十五條之文書者，依偽造、變造文書或登載不實
事項或使登載不實事項之規定處斷。
刑法第二百一十條
偽造、變造私文書，足以生損害於公眾或他人者，處五年以下有期徒刑。
刑法第二百一十九條
偽造之印章、印文或署押，不問屬於犯人與否，沒收之。
